臺灣高等法院刑事判決　　　　　　　　　　九十三年度重上更(十一)字第一一六號
　　上　訴　人
　　即自訴人　　甲○○
　　　　　　　　丙○○
　　上　訴　人
　　即　被　告　乙○○
　　選任辯護人　劉陽明律師
　　　　　　　　陳璧秋律師
右上訴人等因甲○○等自訴被告偽造文書等案件，不服臺灣桃園地方法院八十年度自
字第一七一號，中華民國八十一年三月三十一日第一審判決，提起上訴，本院判決後
，經最高法院第十一次發回更為審理，本院判決如左：
    主  文
原判決關於乙○○部分撤銷。
乙○○共同連續行使偽造私文書，足以生損害於公眾及他人，處有期徒刑壹年，減為
有期徒刑陸月，如易科罰金，以拾元折算壹日。
    事  實
一、甲○○、丙○○、乙○○之父李冰堂（業於民國七十七年十二月十三日死亡）所
    有如附表一二三所列九十八筆土地，乙○○為圖得前述李冰堂多數之遺產，避免
    李冰堂過世後前述土地由其全體繼承人共同繼承，竟意圖為自己及他人不法之利
    益，竟基於概括犯意，即於七十七年六月二十四日偽造李冰堂之請領印鑑證明授
    權書及印鑑證明聲請書各一份，並在其上盜蓋李冰堂之印鑑，以李冰堂為委任人
    ，乙○○為受任人之名義持向龜山鄉戶政事務所請領李冰堂之印鑑證明十份，足
    生損害於龜山鄉戶政事務所核發印鑑證明之正確性及李冰堂。乙○○並向袁忠瑞
    、曾國稱李冰堂決定上開土地由女兒分別取得一塊，其餘歸兒子二人所有，但
    為防杜於死亡後引發爭端，決定先將上開土地所有權偽以買賣為由移轉予第三人
    ，待其死亡後，再由所有權登記名義人移轉其兒女，取得袁忠瑞、曾國（上開
    二人已另案判處罪刑確定）同意，乙○○並分別與袁忠瑞、曾國基於共同及概
    括犯意，由乙○○以其二人為所有權移轉登記名義人，其二人並交付印章、身分
    證等土地過戶所需證件供乙○○辦理所有權移轉登記事宜。乙○○先後於(1)七十
    七年十一月四日，以李冰堂為出賣人、袁忠瑞為買受人、乙○○為雙方代理人，
    偽造土地買賣所有權移轉契約書、土地所有權登記申請書暨土地登記委託書並在
    其上盜蓋李冰堂之印鑑，連同李冰堂名義之印鑑證明，持向桃園縣蘆竹地政事務
    所申請將附表二所示土地移轉登記於袁忠瑞名下。(2)於七十七年十一月五日，以
    李冰堂為出賣人、袁忠瑞為買受人、乙○○為雙方代理人，偽造土地買賣所有權
    移轉契約書暨土地登記委託書並在其上盜蓋李冰堂之印鑑，連同李冰堂名義之印
    鑑證明，持向桃園縣蘆竹地政事務所將附表一所示土地移轉登記於袁忠瑞名下。
    (3)於七十七年十一月十五日，以李冰堂為出賣人、曾國為買受人、乙○○為雙
    方代理人，偽造土地買賣所有權移轉契約書暨土地登記委託書，並盜蓋李冰堂之
    印鑑於該文書上，連同李冰堂名義之印鑑證明持向桃園縣蘆竹地政事務所，將附
    表三所示土地移轉登記予曾國名下。乙○○明知附表一所示土地實際上並非基
    於買賣關係而移轉予袁忠瑞，竟基於概括犯意於七十七年十二月二日向桃園縣桃
    園地政事務聲請就附表一所示土地，以李冰堂與袁忠瑞買賣為由而申請為所有權
    移轉，使桃園縣桃園地政事務所承辦之公務員，於七十七年十二月十四日，將此
    不實移轉原因登載於職務上所掌管之登記簿冊，並將附表一所示土地移轉登記為
    袁忠瑞所有人並發給土地所有權狀，足以生損害於地政機關對地籍管理之正確性
    ，因李冰堂於七十七年十二月十三日死亡，該移轉登記亦足以生損害於稅捐稽徵
    機關對稅課課徵之正確性暨其他繼承人。嗣於七十七年十二月十三日李冰堂死亡
    後，乙○○明知尚未辦理移轉所有權即附表二三所示土地，均已屬於李冰堂全體
    繼承人公同共有，復基於偽造文書及前開使公務員登載不實之概括犯意，為左列
    行為：
　(一)乙○○持其於七十七年十一月四日所制作之土地買賣所有權移轉契約書，盜用李
  　冰堂所遺留之印章，偽以袁忠瑞為權利人、乙○○為雙方共同代理人，而偽造具
    有私文書性質之土地所有權登記聲請書、買賣所有權移轉契約書、委託書，並盜
    蓋李冰堂之印鑑，連同李冰堂名義之印鑑證明，於七十七年十二月十六日持向桃
    園縣蘆竹地政事務所提出聲請，而行使該偽造之私文書，均足以生損害於地政機
    關對地籍管理之正確性、稅捐稽徵機關對稅課之正確性及李冰堂其他之繼承人，
    並基於同前使公務員於所掌公文書上為不實登載之概括犯意，使該地政機關之公
    務員，於七十七年十二月二十日，將此不實移轉原因登載於職務上所掌之土地登
    記簿冊，而將附表二所示土地移轉為袁忠瑞所有並發給土地所有權狀，亦足以生
    損害於地政機關對地籍管理之正確性、稅捐稽徵機關對稅課之正確性及李冰堂其
    他繼承人之權益。
　(二)乙○○持其於七十七年十一月十五日所偽造之土地買賣所有權移轉契約書，盜用
  　李冰堂所遺留之印章，偽以李冰堂名義為義務人，另載曾國為權利人、乙○○
    為雙方共同代理人，而偽造具有私文書性質之土地所有權登記聲請書，並盜蓋李
    冰堂之印鑑，連同李冰堂名義之印鑑證明等，於七十七年十二月十九日持向桃園
    縣桃園地政事務所提出聲請，而行使該偽造之私文書，均足以生損害於地政機關
    對地籍管理之正確性、稅捐機關對稅課之正確性及其他李冰堂之繼承人，並基於
    同前使公務員於所掌公文書上為不實登載之概括犯意，使該地政機關之公務員，
    於七十七年十二月三十日，將此不實移轉原因登載於職務上所掌之土地登記簿冊
    ，並將附表三所示土地移轉為曾國所有並發給土地所有權狀，足以生損害於地
    政機關對地籍管理之正確性、稅捐稽徵機關對稅課之正確性及李冰堂其他繼承人
    之權益。
　(三)乙○○明知袁忠瑞與乙○○、李鴻業（乙○○之胞弟）之間，就附表四五土地並
  　無買賣約定，與袁瑞忠基於共同及概括犯意由乙○○先於七十九年二月二十八日
    委請不知情之楊姓代書制作土地所有權移轉契約書，以袁忠瑞為出賣人，乙○○
    、李鴻業為買受人，以買賣為原因，連同登載不實之袁忠瑞名義土地所有權狀，
    向桃園縣桃園地政事務所申請移轉所有權登記，使桃園縣桃園地政事務所承辦之
    公務員，於七十九年四月二日，將此不實移轉原因登載於職務上所掌管登記簿冊
    ，並將附表四五所示土地移轉登記為乙○○及李鴻業所有並發給土地所有權狀，
    足以生損害於地政機關對地籍管理之正確性、稅捐機關對稅課之正確性暨其他李
    冰堂之繼承人，並藉此詐術之施行而取得附表四五土地所有權之不法利益。
　(四)乙○○明知袁忠瑞與乙○○、李鴻業之間，就附表八土地並無買賣之約定，於七
  　十九年四月六日，乙○○復與袁忠瑞承前犯意，制作所有權移轉契約書以袁忠瑞
    為出賣人，乙○○、李鴻業為買受人，以買賣為原因，連同登載不實之袁忠瑞名
    義土地所有權狀，向桃園縣蘆竹地政事務所申請移轉所有權，使桃園縣蘆竹地政
    事務所承辦之公務員，於七十九年四月九日，將此不實移轉原因登載於職務上所
    掌管登記簿冊，並將附表八所示土地所有權移轉登記為乙○○及李鴻業所有並發
    給土地所有權狀，足以生損害於地政機關對地籍管理之正確性、稅捐機關對稅課
    之正確性暨其他李冰堂之繼承人，並藉此詐術之施行而取得附表八土地所有權之
    不法利益。
　(五)乙○○明知袁忠瑞與乙○○、李鴻業之間，就座落桃園縣蘆竹鄉○○段三七五之
  　一地號土地並無贈與之約定，乙○○、袁忠瑞亦承前犯意，由乙○○於七十九年
    五月十一日委由不知情之楊姓代書，制作所有權移轉契約書，以袁忠瑞為贈與人
    ，乙○○、李鴻業為受贈人，以贈與為原因，連同登載不實之袁忠瑞名義土地所
    有權狀，向桃園縣蘆竹地政事務所申請移轉所有權，使桃園縣蘆竹地政事務所承
    辦之公務員於七十九年五月十七日，將此不實移轉原因登載於職務上所掌管登記
    簿冊，並將桃園縣蘆竹鄉○○段三七五之一地號土地所有權移轉登記為乙○○及
    李鴻業所有及發給土地所有權狀，足以生損害於地政機關對地籍管理之正確性、
    稅捐機關對稅課之正確性暨其他李冰堂之繼承人，並藉此詐術之施行而取得該筆
    土地所有權之不法利益。
　(六)乙○○與曾國基於共同及概括犯意，乙○○明知曾國與乙○○、李鴻業之間
    ，就附表六七及龜山鄉○○○○段三０─四號土地並無買賣之約定，乙○○利用
    不知情之楊姓代書，於七十九年二月二十八日及七十九年四月二日制作不實之所
    有權移轉契約書，以曾國為出賣人，乙○○、李鴻業為買受人，連同公務員登
    記不實之曾國名義土地所有權狀，以買賣為原因，向桃園縣桃園地政事務所申
    請移轉所有權，使桃園縣桃園地政事務所承辦之公務員，於七十九年四月二日，
    將此不實移轉原因登載於職務上所掌管登記簿冊，並將附表六所示土地所有權移
    轉登記為乙○○及李鴻業所有，暨將附表七所示土地所有權移轉登記為乙○○所
    有並均發給土地所有權狀，均足以生損害於地政機關對地籍管理之正確性、稅捐
    機關對稅課之正確性暨其他李冰堂之繼承人，並藉此詐術之施行而取得附表六七
    土地所有權之不法利益。
　(七)乙○○為求得將其中部份土地偽以買賣為原因移轉予李麗豐（乙○○之胞姊）、
  　丙○○、李麗珠（乙○○之胞妹），因丙○○當時並未居住於家中，使為上開土
    地得以買賣名義移轉登記於丙○○名下，乃承前犯意，由乙○○於七十九年二月
    下旬，向袁忠瑞取得印章及印鑑證明，再取出丙○○放置於家中作為郵局提、存
    款用之圓形印章一枚，委由不知情之楊姓代書於七十九年二月二十八日盜蓋於所
    偽造袁忠瑞名義將座落桃園縣龜山鄉○○○○段五之五一、五之五二地號土地賣
    予丙○○之土地買賣所有權移轉契約書及土地登記申請書，而偽造具有私文書性
    質之買賣契約書及土地登記申請書，連同使公務員登載不實之袁忠瑞名義土地所
    有權狀，於七十九年三月十六日提出於桃園縣桃園地政事務所，均足以生損害於
    地政機關對地籍管理之正確性、稅捐機關對稅課之正確性及丙○○，而乙○○明
    知李麗珠與袁忠瑞之間，就座落桃園縣龜山鄉○○○○段五之五三地號土地並無
    買賣之約定，另袁忠瑞與李麗豐之間，就座落桃園縣龜山鄉○○○○段五之四七
    地號土地亦無買賣關係，均由乙○○於七十九年三月十六日，委請不知情之楊姓
    代書制作不實之買賣契約書、土地登記申請書，蓋用不知情委託乙○○刻印之李
    麗珠、李麗豐印章於各該文書上而偽造，連同移轉予丙○○部分，均以買賣為原
    因，連同使公務員登記不實之袁忠瑞名義所有權狀同時持向桃園縣桃園地政事務
    所申請移轉所有權，使桃園縣桃園地政事務所承辦之公務員，於七十九年三月二
    十日，將此不實移轉原因登載於職務上所掌管登記簿冊，並將上開土地所有權分
    別移轉登記為丙○○、李麗珠、李麗豐所有，均足以生損害於地政機關對地籍管
    理之正確性、稅捐機關對稅課之正確性暨其他李冰堂之繼承人。
二、案經李冰堂之繼承人甲○○、丙○○提起自訴。
    理  由
一、被告乙○○於本院前次更審（重上更(十)）及本次更審均坦認未經李冰堂同意偽造
    李冰堂之授權書及印鑑證明申請書向台北縣龜山鄉戶政事務所聲請辦理李冰堂之
    印鑑證明十份，並向袁忠瑞、曾國稱其父李冰堂決定將其名下如附表一所示之
    土地分給其女兒各一塊，其餘分歸兒子，惟恐身後引發爭端，遂決定先將上開土
    地所有權偽以買賣為由移轉予第三人，再由所有權登記名義人移轉其兒女，向袁
    忠瑞、曾國借用其等之印章、
    並以李冰堂為義務人提出聲請後，將附表一二三所示土地向土地登記機關辦理所
    有權分別移轉登記為袁忠瑞、曾國所有，另以買賣為原因將附表四五六七八及
    以贈與為原因將右揭事實欄(五)及龜山鄉○○○○段三０─四號所示土地移轉為渠
    個人或渠與李鴻業所有，暨將右揭事實欄(七)所示土地以買賣為原因，分別移轉為
    自訴人丙○○、李麗珠、李麗豐所有，並均完成登記之事實。經查：
　(一)被告乙○○偽以其為李冰堂之代理人、李冰堂為義務人、袁忠瑞為權利人，將附
  　表一二所示土地偽以買賣為原因，向地政機關申請辦理所有權人變更，並完成移
    轉登記為袁忠瑞所有，另以其為代理人、李冰堂為義務人、曾國為權利人，將
    附表三所示土地偽以買賣為原因，向地政機關申請辦理所有權人變更，並完成移
    轉登記為曾國所有，再以袁忠瑞為義務人、被告及李鴻業為權利人，將附表四
    五八所示土地偽以買賣為原因，向地政機關申請辦理所有權人變更，並完成登記
    為被告與李鴻業所有，又以曾國為義務人、被告及李鴻業為權利人，暨以曾國
    為義務人、被告為權利人，分別將附表六七及龜山鄉○○○○段三０─四號所
    示土地偽以買賣為原因，向地政機關申請辦理所有權人變更，並分別完成登記為
    被告與李鴻業共有暨被告單獨所有，復以袁忠瑞為義務人、被告及李鴻業為權利
    人，將座落桃園縣蘆竹鄉○○段三七五之一地號土地偽以贈與為原因，向地政機
    關申請所有權人變更，並完成登記為被告及李鴻業所有，另以袁忠瑞為義務人、
    分別以丙○○、李麗珠、李麗豐為權利人，分別將座落桃園縣龜山鄉○○○○段
    五之五一、五之五二、五之五三、五之四七地號土地，均偽以買賣為原因，向地
    政機關申請所有權人變更，分別完成登記為丙○○、李麗珠、李麗豐所有，有桃
    園縣桃園地政事務所九十年五月四日九０桃地一字第三００二號函所附土地所有
    權登記聲請書、土地買賣所有權移轉契約書、土地登記委託書（即附表一三部份
    ）、桃園縣蘆竹地政事務所九十年五月二十八日九０蘆地一字第三九二二號函所
    附土地所有權登記申請書、土地贈與所有權移轉契約書（即桃園縣蘆竹鄉○○段
    三七五之一地號部份）、桃園縣桃園地政事務所九十年五月二十八日九０桃地一
    字第三五六四號函所附土地登記申請書、土地買賣所有權移轉契約書（即附表六
    部份）在本院重上更（九）卷第一一九頁至第一三四頁，有桃園縣蘆竹地政事務
    所八十七年七月二十八日（八七）蘆地一字第四八七四號函所附土地所有權登記
    聲請書、土地買賣所有權移轉契約書、土地登記委託書、土地登記申請書（即附
    表二六）在本院更（六）卷第三八頁至第一二八頁，且有桃園縣桃園地政事務所
    八十四年七月十五日桃地一字第四六二七號函所附土地登記申請書、土地買賣所
    有權移轉契約書（即附表七四五及龜山鄉○○○○段三０─四號暨移轉予丙○○
    、李麗珠、李麗豐部份）在本院更（三）卷第五五頁至第九十三頁，暨土地登記
    簿謄本在卷可稽。並經自訴人指陳甚詳，復經同案被告袁忠瑞、曾國、證人李
    麗珠、李麗豐證述無訛。
　(二)被告均以買賣為原因，就李冰堂所有附表一二三所示土地，分別移轉登記為袁忠
  　瑞、曾國所有，另以買賣、贈與為原因而申請就附表四五六七八暨事實欄(五)(七)
    與桃園縣龜山鄉○○○○段三○─四號所示土地辦理所有權移轉登記，然實際上
    並無買賣或贈與關係存在，業據被告迭於歷次審理中自白不諱，且據共同被告袁
    忠瑞於本院前審到庭陳稱「（土地登記你名義是否真買賣）是人頭，沒有支付價
    金的假買賣。」（上訴卷第三二頁反面），共同被告曾國於本院前審亦供稱「
    （有無支付價金）沒有。」（上訴卷第三三頁），自足以證明本件移轉登記原因
    ，均屬不實。又被告偽造其父之請領印鑑證明授權書及印鑑證明聲請書申領印鑑
    證明，亦有該書類及印鑑證明在卷可稽，顯足生損害於該戶政機關發給印鑑證明
    之正確性及李冰堂。
　(三)被告於本院前歷次審理中雖辯稱其父李冰堂生前即已決定將其名下所有土地，除
    ，才囑其尋找登記名義人，先將土地所有權移轉登記於第三人名下，嗣其身後再
    移轉登記至其兒女名下云云。雖證人李漢中於本院前審證稱「七十七年九月間，
    李冰堂叫我去曾國那裡拿
    有叫我去跟曾國拿
    我是拿給我嫂嫂辦理，如何辦理我不清楚。」【上更（一）卷第四四頁正反面】
    、「遺產要如何分配，我哥哥是沒有跟我提起，但我哥哥生前是有要我幫他找一
    位較可靠且有自耕能力的人，我有帶我哥哥去找過曾國，我帶去時，曾國有
    當場答應。」、「（你有無與李邱蘭至曾國處向其拿
    ，是在李冰堂生前去的。」、「（當場曾國將印章、
    我，我再交給我嫂嫂。」【上更（四）卷第四十頁反面、四一頁】等語，惟其先
    則證稱曾國的
    ，嗣又證稱係同年九月間向曾國拿取，又證稱係與其姊即證人李邱蘭前往向曾
    國拿取，其證言前後不一，互有矛盾，顯無足採。且被告之母即證人李邱蘭於
    本院前次審理時（更(十)）證稱袁忠瑞、曾國未曾至醫院探望李冰堂，是被告獨
    自去找袁忠瑞、曾國二人，且李冰堂生前也未曾表示將如何處理其財產，將李
    冰堂名下財產先以假買賣方式過戶到袁忠瑞、曾國二人名下，嗣李冰堂過世後
    再移轉到李冰堂兒女名下等情，均係被告乙○○個人之意思，伊也沒有交付丙○
    ○之印章給乙○○，係被告乙○○自行取用丙○○留於家中之印章等情（見本院
    九十一年六月十八日、七月三十日訊問筆錄）。另被告於本院亦坦承向袁忠瑞、
    曾國借用
    土地以假買賣方式先過戶到袁忠瑞、曾國名下，嗣李冰堂過世後分別再移轉到
    被告乙○○、其弟弟李鴻業及姊妹李麗豐、李麗珠、丙○○等人名下乙事均係被
    告乙○○個人的意思，其母即證人李邱蘭並未參與等情，核與自訴人丙○○、甲
    ○○所述其父李冰堂於七十七年九月十二日即已神智不清，同年月二十六日起即
    陷入意志障礙，以後便無恢復，至同年十二月十三日死亡，不可能於同年十一月
    初授權被告與袁忠瑞、曾國訂立假買賣契約等情相符。是本件將李冰堂名下如
  　附表一二三所示九十八筆，先以假買賣方式移轉登記於袁忠瑞、曾國名下，嗣
    李冰堂過世後，再將前開土地移轉登記於被告及其弟李鴻業、及其姊妹丙○○、
    李麗珠、李麗豐等人名下均係被告一人之意思，且為其獨自所為，並未經與證人
    李邱蘭共同謀議。
　(四)被告未經其父李冰堂之授權而於七十七年十一月四日，偽以李冰堂名義與袁忠瑞
  　就附表二所示土地，簽訂土地買賣所有權移轉契約書，又於七十七年十一月五日
    ，就附表一所示土地，偽以李冰堂名義與袁忠瑞簽訂土地買賣所有權移轉契約書
    ，另於七十七年十一月十五日，偽以李冰堂名義與曾國就附表三所示土地，簽
    訂土地買賣所有權移轉契約書等行為，均構成刑法第二百十條偽造私文書罪。其
    於七十七年十二月二日，向右揭地政機關以不實原因，連同李冰堂名義之印鑑證
    明提出聲請，行使該偽造之私文書及使公務員登載不實文書，並使該地政機關承
    辦公務員於七十七年十二月十四日在職務上所掌簿冊為不實登載，且當時李冰堂
    業於前（十三）日死亡，依法其遺產均應列入核課遺產稅之審核範圍，是於犯罪
    完成之時，顯足以生損害於地政機關對地籍管理之正確性、稅捐機關對稅課之正
    確性，暨李冰堂之其他繼承人至明。
　(五)按附表二三所示土地，均係於李冰堂七十七年十二月十三日死亡之後，被告偽以
  　李冰堂為義務人申請辦理登記，有卷附右揭申請書影本可稽，且依民法第一千一
    百四十七條、第一千一百五十一條之規定，繼承因被繼承人死亡而開始，在遺產
    分割之前，各繼承人對於遺產全部為公同共有，被告盜用李冰堂生前所留印章，
    偽以李冰堂名義分別制作與袁忠瑞、曾國就附表二三之土地所有權移轉申請書
    ，自屬偽造該私文書，其後連同李冰堂名義之印鑑證明復向地政機關提出申請，
    行使該偽造之私文書及使公務員登載不實文書，並使該管公務員為不實之登記，
    顯足以生損害於地政機關對地籍管理之正確性、稅捐機關對稅課之正確性及李冰
    堂其他繼承人，是被告該部份行使偽造私文書、使公務員於職務上所掌文書為不
    實登載之行為，亦臻明確。
　(六)被告明知附表四五六七八暨事實欄(五)及龜山鄉○○○○段三０─四號所示土地，
  　當時虛偽登記為所有權人之袁忠瑞、曾國與他人之間，實際上並無買賣或贈與
    關係，竟於事實欄(三)(四)(五)(六)及龜山鄉○○○○段三０─四號所示土地，以不實之
    買賣、贈與為原因，持向地政機關申請所有權移轉登記，使承辦公務員於職務上
    所掌文書為不實之登載並發給土地所有權狀，自足以生損害於地政機關對地籍之
    管理，又被告該部份行為所移轉之土地，實際上既原屬於被繼承人李冰堂所有，
    是則被告對該部分土地所為移轉所有權之登記，亦足以生影響於稅捐機關對遺產
    之認定，自亦足以生損害於稅捐機關，且被告以使公務員為登載不實之方法而登
    記為所有權人，其自亦屬利用詐術之施行而取得附表四五六七八及龜山鄉○○○
    ○段三０─四號暨事實欄(五)所示土地之不法利益。
　(七)至於被告於辦理附表四五六八暨事實欄(五)所示土地移轉登記時，雖同時登記李鴻
  　業為所有權人，然查，據證人李鴻業陳稱「（你父生前對其遺產有無交待）他生
    前說四個女兒，每個人給他一塊地，其他給兒子。」、「（你父親的土地剛開始
    移轉給袁忠瑞曾國你知道）知道，這是我父的意思。」（上訴卷第六七頁正反
    面）、「土地過戶我都知道。」、「這是我父親的意思。」、「過戶資料上印章
    是你的印章沒錯）是。本件過戶時，因我在當兵，我全權授權我哥去辦。」【上
    更（三）卷第二三頁反面】、「（有無告訴你們為何要登記在你們名下）被告告
    訴我說，是我們父親告訴他的，而且我父親生前有說女孩子一人一塊地，其餘的
    由男孩子平分。」【上更（七）卷第五八頁反面、五九頁】，是則證人李鴻業顯
    已授權被告以其名義辦理所有權登記，且據被告於本院更審時供稱「（李鴻業知
    道這件事）我向他拿證件過戶時，有告訴他們說我父親是先將土地登記在他們二
    人名義下再移轉回來。」、「（他有無看到登記文件）無。」、「（他除了提供
    印章、
    （你登記給他之土地為何上面之登記為買賣，而不是繼承，他們如何反應）他知
    道土地是我爸的，所以沒有管是繼承或是登記為買賣。」【上更（三）第一０五
    頁反面、一０六頁】，是則被告既僅向證人李鴻業表示依其父生前指示分配遺產
    ，並未向其具體表明將以不實之買賣或贈與原因申請變更登記，自難認被告就該
    部份有偽造李鴻業名義私文書或證人李鴻業與被告之間具有共犯關係之情事。
　(八)被告與袁忠瑞明知事實欄(七)所示土地，袁忠瑞與李麗珠、李麗豐及自訴人丙○○
  　之間並無買賣關係，其猶執此原因而向地政機關辦理所有權人變更登記申請並完
    成登記，依右揭說明，顯足以生損害於地政機關對地籍管理之正確性、稅捐機關
    對稅課之正確性及李冰堂其他繼承人。又被告係偽以袁忠瑞為出賣人，分別以李
    麗珠、李麗豐及自訴人丙○○為買受人而訂立土地買賣契約暨土地所有權移轉申
    請書，經查，袁忠瑞就附表一二所示土地移轉登記部分，確交付其
    以供辦理，業據共同被告袁忠瑞就本院上訴審時供稱「（李冰堂要把土地平分給
    他兒子，為何登記給乙○○）我們把
    們如何辦理，我們不清楚。」（上訴卷第六三頁），雖袁忠瑞對於交付何人乙節
    並未為明確供述，然查，袁忠瑞已於八十五年十二月十日死亡，有死亡證明書影
    本在卷【上更（四）卷第四五頁】，本院已無傳喚袁忠瑞到庭訊問之可能，然就
    袁忠瑞因受被告之請求，而向其借用
    轉登記於其名下，嗣李冰堂身後再移轉登記於李冰堂兒女名下，故其
    鑑係交予被告，並授權被告為移轉登記；又據證人李麗珠、李麗豐於本院上訴審
    時一致證稱「（你父生前有否講死後要如何處理其土地）我知我父生前時有說要
    給我們女兒一人一塊土地，其餘給兒子分。」（上訴卷第五三頁），證人李麗豐
    並於本院更審時證稱「（過戶時申請書上印章是你的）我授權他刻印章的，因為
    我已經嫁出去。」、「（你這筆土地是由何人手中過戶給你）我不知道。我不會
    重視這財產，因為我是女生，父親有說過土地要繼承給兒子，我沒有這塊土地也
    無所謂。」等語【上更（三）卷第二四頁】，且據被告於本院更審時供稱「（李
    麗豐、李麗珠知道這件事）我向他們拿證件過戶時，有告訴他們說我父親是先將
    土地登記在他們二人名義下再移轉回來。」、「（他們有無看到登記文件）無。
    」、「（他們除了提供印章、
    們僅提供證件即可。」、「（你登記給他們之土地為何上面之登記為買賣，而不
    是繼承，他們如何反應）他們知道土地是我爸的，所以沒有管是繼承或是登記為
    買賣。」【上更（三）卷第一０五頁反面、一０六頁】，且證人李麗珠、李麗豐
    與被告就以不實原因而向地政機關辦理登記部份，並不知情而未與被告具有共犯
    關係。另被告就袁忠瑞移轉予自訴人丙○○土地部份，盜用自訴人丙○○留置家
    中之印章，以自訴人丙○○名義制作之買賣契約書及土地所有權移轉申請書，既
    未經自訴人丙○○授權，其嗣後持以向地政機關行使，使地政機關人員為不實之
    登載，顯足以生損害於地政機關對地籍之管理、稅捐機關對稅課之正確性、自訴
    人丙○○暨李冰堂其他繼承人至明。被告就附表四五六七八事實欄(五)(七)及龜山鄉
    ○○○○段三○─四號土地委由不知情之楊姓代書辦理，為被告所承認。
　(九)綜上所述，被告罪證已甚明確，犯行足堪認定。
二、核被告所為，就偽造李冰堂請領印鑑證明授權書及印鑑證明聲請書，並盜蓋李冰
    堂之印鑑於其上持向戶政機關申領，由戶政機關依此而登載於業務上所掌管之印
    鑑證明十份交與被告，係犯刑法第二百十六條、第二百十條、第二百十四條之罪
    。又其中就附表一所示土地及事實欄(一)(二)(三)(四)(六)(七)所示及龜山鄉○○○○段三○
    ─四號土地以買賣暨就事實欄(五)部分土地以贈與之不實原因，連同附表一及事實
    欄(一)(二)(三)所附使公務員登載不實之李冰堂名義之印鑑證明及事實欄(四)(五)(六)(七)部分
    所附使公務員登載不實之土地所有權狀，持向地政機關申請並完成移轉登記部分
    ，均係犯刑法第二百十六條、第二百十條、第二百十四條之行使偽造私文書、使
    公務員登載不實文書罪及使公務員於職務上所掌文書為不實登載罪，另偽以李冰
    堂為出賣人而就附表一二三所示土地訂立土地所有權買賣契約書、土地登記委託
    書、土地所有權登記申請書暨偽以自訴人丙○○為買受人而就事實欄(七)所示土地
    偽造所有權買賣契約書、土地所有權移轉申請書，並持以行使部分，均係犯刑法
    第二百十六條、第二百十條之行使偽造文書罪，其盜用李冰堂及丙○○印章，以
    偽造上開私文書，其盜用印章為偽造私文書之部分行為，另偽造私文書復持以行
    使，偽造之低度行為應為行使之高度行為所吸收，均不另論罪。再使公務員登載
    不實文書復持以行使（李冰堂印鑑證明及曾國、袁忠瑞名義之土地所有權狀）
    ，其低度之使公務員登載不實文書罪，應為高度之行使行為所吸收。又其上開行
    為，藉此而得財產上不法利益，係犯刑法第三百三十九條第二項之詐欺得利罪，
    應依同條第一項之刑處斷，自訴人認係犯同條第一項之詐欺取財罪，尚有誤會。
    除申請李冰堂印鑑證明係被告單獨行為外，其餘上開各罪，被告與曾國、袁忠
    瑞有犯意聯絡，行為分擔，為共同正犯，又就事實欄(四)(五)(六)(七)(八)部分及龜山鄉○
    ○○○段三○─四號土地移轉與乙○○及李鴻業，係委託不知情之楊姓代書辦理
    所有權移轉登記，為間接正犯。被告多次行使偽造私文書、多次行使使公務員於
    職務上所掌文書為不實登載之文書、多次詐欺得利行為，各均係犯同一構成要件
    之罪，且時間緊接，顯均係基於概括之犯意為之，均應各依連續犯論以一罪，並
    均依法加重其刑；又被告所犯連續行使偽造私文書、連續行使使公務員於職務上
    所掌文書為不實登載之文書、連續詐欺得利罪之間，具有方法結果之關係，應依
    牽連犯規定，從最重之連續行使偽造私文書罪處斷。自訴人等自訴事實雖未載及
    被告所犯詐欺得利罪部份，且自訴事實亦未載及坐落桃園縣蘆竹鄉○○段三七五
    之一地號、桃園縣龜山鄉○○○○段四五之五地號、桃園縣龜山鄉○○○○段三
    ０之四地號土地移轉所有權，然分別與自訴事實之間具有牽連犯、連續犯之裁判
    上一罪關係，為自訴效力所及，本院自應併予審理；又自訴人等另以：被告乙○
    ○上開行為，另犯有刑法第三百二十條第二項之竊佔罪嫌，然查，被告係被繼承
    人李冰堂長子，其於父親李冰堂死亡後，偽以李冰堂名義辦理土地登記，並大部
    份移轉為自身所有，依諸右揭說明，所為係成立詐欺得利罪，其既非利用自訴人
    等不知之際竊佔本件相關土地，自與竊佔罪之構成要件不合，惟依自訴人等自訴
    事實，此部分與右揭有罪部分具有方法結果之牽連犯裁判上一罪關係，該未能證
    明犯罪部份，爰亦不另為無罪之諭知。
三、原審認被告犯罪事證明確，而對被告為論罪科刑之判決，固非全屬無見。惟查，
    (一)被告使公務員於職務上所掌文書為不實登載之土地，除自訴人等所指之土地之
    外，尚有坐落桃園縣蘆竹鄉○○段三七五之一地號、桃園縣龜山鄉○○○○段四
    五之五地號、三０之四地號土地，原審未併予論罪，致判決事實即屬疏漏，(二)被
    告就附表二三所示土地部份，於申請所有權移轉登記時偽造李冰堂名義之申請書
    ，及其所另犯有刑法第三百三十九條第二項之詐欺得利罪，原判決均未給予論及
    ，亦有未洽，(三)被告尚有偽領李冰堂之印鑑證明，原審就此未論及，尚有未妥，
    (四)就事實欄(四)(五)(六)(七)(八)部分及龜山鄉○○○○段三○─四號所示土地，係委託不
    知情之楊姓代書辦理移轉登記，原審未論以間接正犯，同有未洽。被告上訴否認
    犯罪（嗣承認），雖無理由，然自訴人上訴等以李冰堂並未授權被告以偽買賣方
    式辦理所有權移轉登記予第三人為有理由，且原判決尚有前開可議之處，自應由
    本院將原判決關於被告乙○○部分撤銷，茲審酌被告貪圖其父之財產，一時失慮
    致罹法典，事後已與自訴人和解，簽訂協議書及悔過書，再將部分土地移轉登記
    為自訴人所有，此有該協議書、悔過書、土地登記謄本附卷可稽（重上更(十一)卷內
    ），已有悔改之意，自訴人丙○○亦表示原諒被告（雖自訴人甲○○謂簽訂協議
    書係被脅迫，但並無證據以實其說）及對被害人造成之損害等一切情狀，衡情量
    處有期徒刑一年，又被告行為時間在七十九年十月三十一日以前，合於中華民國
    八十年罪犯減刑條例第二條第一項第二款第三目、第四條第二項減刑之規定，應
    依該條例之規定減其宣告刑為有期徒刑六月，並諭知易科罰金之折算標準。又關
    於易科罰金之折算標準，刑法第四十一條第一項已於九十年一月十日修正為犯最
    重本刑為五年以下有期徒刑以下之刑之罪，而受六個月以下有期徒刑或拘役之宣
    告，因身體、教育、職業、家庭之關係或其他正當理由，執行顯有困難者，得以
    一元以上，三元以下折算一日，易科罰金並於九十年一月十二日施行，比較新舊
    法，自以新法之規定有利於被告，依刑法第二條第一項前段規定而適用新法。再
    易科罰金之折算標準、戡亂時期罰金罰鍰裁判費、執行費、公證費提高標準條例
    於八十年五月六日公布修正為戡亂時期罰金罰鍰提高標準條例，同月八日施行，
    又於八十二年二月五日修正為罰金罰鍰提高標準條例，其第二條前段並規定提高
    一百倍折算一日，並於同月七日施行。比較新舊法結果，就戡亂時期罰金罰鍰提
    高標準條例與罰金罰鍰提高標準條例比較，後者並無不利於被告，依刑法第二條
    第一項前段之規定，應適用後者，就罰金罰鍰提高準條例與戡亂時期罰金罰鍰裁
    判費、執行費、公證費提高標準條例比較結果，以戡亂時期罰金罰鍰裁判費、執
    行費、公證費提高標準條例第二條之規定，有利於被告，依刑法第二條第一項但
    書規定，自應適用後者。又就上開條例第一條之規定比較新舊法，八十二年二月
    五日修正，同月七日施行之罰金罰鍰提高標準條例之規定，並無不利被告，依刑
    法第二條第一項前段規定，自應適用罰金罰鍰提高標準條例第一條前段。
據上論斷，應依刑事訴訟法第三百六十九條第一項前段、第三百六十四條、第二百九
十九條第一項前段、第三百四十三條、刑法第二十八條、第五十六條、第二百十六條
、第二百十條、第二百十四條、第三百三十九條第二項第一項、第五十五條、第二條
第一項、九十年一月修正後刑法第四十一條第一項、八十二年二月五日修正之罰金罰
鍰提高標準條例第一條前段、七十二年六月二十四日修正之戡亂時期罰金罰鍰提高標
準條例第二條、中華民國八十年罪犯減刑條例第二條第一項第二款第三目、第四條第
二項、第八條，判決如主文。
中　　　華　　　民　　　國　　九十三　　年　　　七　　　月　　二十九　　日
                              臺灣高等法院刑事第十七庭
                                  審判長法  官　陳　正　雄
                                        法  官　許　錦　印
                                        法  官　許　宗　和
右正本證明與原本無異。
如不服本判決，應於收受送達後十日內向本院提出上訴書狀，其未敘述上訴之理由者
並得於提起上訴後十日內向本院補提理由書（均須按他造當事人之人數附繕本）。
                                        書記官　吳　鎮　鑫
中　　　華　　　民　　　國　　九十三　　年　　　八　　　月　　　三　　　日
附錄：本案論罪科刑法條全文
刑法第二百一十條
偽造、變造私文書，足以生損害於公眾或他人者，處五年以下有期徒刑。
刑法第二百一十四條
明知為不實之事項，而使公務員登載於職務上所掌之公文書，足以生損害於公眾或他
人者，處三年以下有期徒刑、拘役或五百元以下罰金。
刑法第二百一十六條
行使第二百十條至第二百十五條之文書者，依偽造、變造文書或登載不實事項或使登
載不實事項之規定處斷。
刑法第三百三十九條
意圖為自己或第三人不法之所有，以詐術使人將本人或第三人之物交付者，處五年以
下有期徒刑、拘役或科或併科一千元以下罰金。
以前項方法得財產上不法之利益或使第三人得之者，亦同。
前二項之未遂犯罰之。
附表一
┌──┬──────┬────┬───┬──────────┬─────┐
│編號│　土地座落　│ 地　號 │地 目 │　面　　　　積      │權利範圍  │
│    │            │        │      ├──┬──┬────┤          │
│    │            │        │      │公頃│公畝│平方公尺│          │
├──┼──────┼────┼───┼──┼──┼────┼─────┤
│一　│龜山鄉坪頂　│四五之一│  田  │０  │０  │五三    │  全部    │
│    │大湖段 　　 │        │      │    │    │        │          │
├──┼──────┼────┼───┼──┼──┼────┼─────┤
│二  │同右        │四五之五│  田  │０  │０  │八一    │同右      │
├──┼──────┼────┼───┼──┼──┼────┼─────┤
│三  │同右        │四六之一│  田  │０  │０二│０三    │同右      │
├──┼──────┼────┼───┼──┼──┼────┼─────┤
│四  │同右        │八０之一│  溜  │０  │０五│五二    │七二００之│
│　　│　　　　　　│　　　　│　　　│　　│　　│　　　　│八０      │
├──┼──────┼────┼───┼──┼──┼────┼─────┤
│五  │同右        │八０之二│  溜  │０  │０  │一一    │同右      │
├──┼──────┼────┼───┼──┼──┼────┼─────┤
│六  │同右        │八０之三│  溜  │０  │０  │六五    │同右      │
├──┼──────┼────┼───┼──┼──┼────┼─────┤
│七  │同右        │九一    │  雜  │０  │０四│九三    │七二０之四│
│　　│　　　　　　│　　　　│　　　│　　│　　│　　　　│一        │
├──┼──────┼────┼───┼──┼──┼────┼─────┤
│八  │同右    　　│九一之一│  雜  │０  │０一│七七    │七二０之五│
├──┼──────┼────┼───┼──┼──┼────┼─────┤
│九  │同右        │九一之二│  雜  │０  │０　│０四    │七二０之四│
│    │ 　　　　　 │   　　 │      │    │  　│　　　　│一        │
├──┼──────┼────┼───┼──┼──┼────┼─────┤
│十　│同右        │一七三  │  建  │０  │二四│０五    │一四四０之│
│    │            │        │      │    │    │        │一九      │
├──┼──────┼────┼───┼──┼──┼────┼─────┤
│十一│同右        │三三四之│  建  │０  │０　│０二    │全部      │
│    │            │六      │      │    │    │        │          │
├──┼──────┼────┼───┼──┼──┼────┼─────┤
│十二│同右        │一七八之│  建  │０  │０  │六九    │二分之一  │
│    │            │二      │      │    │    │        │          │
├──┼──────┼────┼───┼──┼──┼────┼─────┤
│十三│同右        │一八一之│  田  │０  │０八│六一    │全部      │
│    │            │一      │      │    │    │        │          │
├──┼──────┼────┼───┼──┼──┼────┼─────┤
│十四│同右        │一八一之│  建  │０  │０二│九六    │同右      │
│    │            │二      │      │    │    │        │          │
├──┼──────┼────┼───┼──┼──┼────┼─────┤
│十五│同右　　　  │一九六  │  建  │０  │０二│０四    │一四四０之│
│    │            │        │      │    │    │        │一九      │
├──┼──────┼────┼───┼──┼──┼────┼─────┤
│十六│同右        │三０六  │  旱  │０  │０九│九二    │全部      │
├──┼──────┼────┼───┼──┼──┼────┼─────┤
│十七│同右　　　  │三０六之│  旱  │０  │０二│三九    │同右      │
│    │            │一      │      │    │    │        │          │
├──┼──────┼────┼───┼──┼──┼────┼─────┤
│十八│同右        │三０六之│  旱  │０  │０  │０二    │同右      │
│    │            │二      │      │    │    │        │          │
├──┼──────┼────┼───┼──┼──┼────┼─────┤
│十九│同右        │三三四  │  建  │０  │０  │三七    │同右      │
├──┼──────┼────┼───┼──┼──┼────┼─────┤
│二十│同右        │三三四之│  建  │０  │０一│三五    │同右      │
│    │            │二      │      │    │    │        │          │
├──┼──────┼────┼───┼──┼──┼────┼─────┤
│二一│同右        │三三四之│  建  │０  │０  │二一    │同右      │
│    │            │三　    │      │    │    │        │          │
├──┼──────┼────┼───┼──┼──┼────┼─────┤
│二二│同右        │三三四之│  建  │０  │０  │四九    │同右      │
│    │            │五      │      │    │    │        │          │
├──┼──────┼────┼───┼──┼──┼────┼─────┤
│二三│同右        │三三五  │  建  │０  │０  │三六    │同右      │
├──┼──────┼────┼───┼──┼──┼────┼─────┤
│二四│同右        │三三五之│  建  │０  │０  │九四    │同右      │
│    │            │一      │      │    │    │        │          │
├──┼──────┼────┼───┼──┼──┼────┼─────┤
│二五│同右        │三三五之│  建  │０  │０  │一八    │同右      │
│    │            │二      │      │    │    │        │          │
├──┼──────┼────┼───┼──┼──┼────┼─────┤
│二六│同右　　　  │三三五之│  建  │０  │０  │四八    │同右      │
│    │            │三      │      │    │    │        │          │
├──┼──────┼────┼───┼──┼──┼────┼─────┤
│二七│同右        │三五一  │  田  │０  │０二│二四    │同右      │
├──┼──────┼────┼───┼──┼──┼────┼─────┤
│二八│同右        │三三五之│  建  │０  │０  │０三    │同右      │
│    │            │四      │      │    │    │        │          │
├──┼──────┼────┼───┼──┼──┼────┼─────┤
│二九│同右        │三五一之│  田  │０  │０二│ 四七   │同右      │
│    │            │一      │      │    │    │        │          │
├──┼──────┼────┼───┼──┼──┼────┼─────┤
│三十│同右        │三五一之│  田  │０  │０  │ 一六   │同右      │
│    │            │二      │      │    │    │        │          │
├──┼──────┼────┼───┼──┼──┼────┼─────┤
│三一│同右        │三五一之│  田  │０  │０五│  八０  │同右      │
│    │            │三      │      │    │    │        │          │
├──┼──────┼────┼───┼──┼──┼────┼─────┤
│三二│龜山鄉坪頂下│五之一０│  旱  │０  │０二│  九六  │同右      │
│    │湖段        │        │      │    │    │        │          │
├──┼──────┼────┼───┼──┼──┼────┼─────┤
│三三│同右        │五之四七│  旱  │０  │０一│  六五  │同右      │
├──┼──────┼────┼───┼──┼──┼────┼─────┤
│三四│龜山鄉坪頂大│五之五一│  旱  │０  │０一│  三四  │同右      │
│    │湖段        │        │      │    │    │        │          │
├──┼──────┼────┼───┼──┼──┼────┼─────┤
│三五│同右        │五之五二│  旱　│０  │０一│  一九  │同右      │
├──┼──────┼────┼───┼──┼──┼────┼─────┤
│三六│同右        │五之五三│  旱  │０  │０一│  ０七  │同右      │
├──┼──────┼────┼───┼──┼──┼────┼─────┤
│三七│同右        │五之六三│  旱  │０  │０  │  ０六  │同右      │
├──┼──────┼────┼───┼──┼──┼────┼─────┤
│三八│同右        │五之六四│  旱  │０  │０  │  ０四  │同右      │
├──┼──────┼────┼───┼──┼──┼────┼─────┤
│三九│同右        │五之六五│  旱  │０  │０  │  ０四  │同右      │
├──┼──────┼────┼───┼──┼──┼────┼─────┤
│四十│同右        │五之六六│  旱  │０  │０  │  ０四  │同右      │
├──┼──────┼────┼───┼──┼──┼────┼─────┤
│四一│同右        │五之七０│  旱  │０  │０  │  ０二  │同右      │
├──┼──────┼────┼───┼──┼──┼────┼─────┤
│四二│同右        │五之九六│  旱  │０  │０  │  七五  │同右      │
├──┼──────┼────┼───┼──┼──┼────┼─────┤
│四三│同右        │五之九七│  旱  │０  │一一│  七六  │同右      │
├──┼──────┼────┼───┼──┼──┼────┼─────┤
│四四│龜山鄉南崁頂│四六之三│  建  │０  │一一│  三二  │同右      │
│    │員林坑      │        │      │    │    │        │          │
├──┼──────┼────┼───┼──┼──┼────┼─────┤
│四五│龜山鄉○○段│二五二  │  溜  │０  │六０│  三九  │七二００之│
│    │            │        │      │    │    │        │八０      │
├──┼──────┼────┼───┼──┼──┼────┼─────┤
│四六│同右        │二五五  │  溜  │０  │０三│  八二  │全部      │
└──┴──────┴────┴───┴──┴──┴────┴─────┘
附表二
┌──┬──────┬────┬───┬──────────┬─────┐
│編號│　土地座落　│ 地　號 │地 目 │　面　　　　積      │權利範圍  │
│    │            │        │      ├──┬──┬────┤          │
│    │            │        │      │公頃│公畝│平方公尺│          │
├──┼──────┼────┼───┼──┼──┼────┼─────┤
│一  │蘆竹鄉○○段│三三二之│　水  │０  │０二│四二    │二四分之二│
│    │            │一      │      │    │    │        │          │
├──┼──────┼────┼───┼──┼──┼────┼─────┤
│二  │同右        │三六九之│  水  │０  │０六│０六    │九六分之三│
│    │            │二      │      │    │    │        │          │
├──┼──────┼────┼───┼──┼──┼────┼─────┤
│三  │同右        │三七０之│  水  │０  │０  │四八    │一二分之三│
│    │            │二      │      │    │    │        │          │
├──┼──────┼────┼───┼──┼──┼────┼─────┤
│四  │同右        │三七０之│  水  │０  │０一│六０    │同右      │
│    │            │六      │      │    │    │        │          │
├──┼──────┼────┼───┼──┼──┼────┼─────┤
│五  │同右        │三七０之│  原  │０  │０  │一九    │同右      │
│    │            │七      │      │    │    │        │          │
├──┼──────┼────┼───┼──┼──┼────┼─────┤
│六  │同右        │三七五之│  建  │０  │四二│八六    │一四四分  │
│    │            │一      │      │    │    │        │之五      │
├──┼──────┼────┼───┼──┼──┼────┼─────┤
│七  │同右        │三七五之│  水  │０  │０  │九七    │四八分之三│
│    │            │三      │      │    │    │        │          │
├──┼──────┼────┼───┼──┼──┼────┼─────┤
│八  │同右        │三七六之│  水  │０  │０  │八九    │四二分之一│
│    │            │二      │      │    │    │        │          │
└──┴──────┴────┴───┴──┴──┴────┴─────┘
附表三
┌──┬──────┬────┬───┬──────────┬─────┐
│編號│　土地座落　│ 地　號 │地 目 │　面　　　　積      │權利範圍  │
│    │            │        │      ├──┬──┬────┤          │
│    │            │        │      │公頃│公畝│平方公尺│          │
├──┼──────┼────┼───┼──┼──┼────┼─────┤
│一  │龜山鄉坪頂大│一五    │  溜  │０  │一二│０六    │七二００分│
│    │湖段        │        │      │    │    │        │之二０    │
├──┼──────┼────┼───┼──┼──┼────┼─────┤
│二  │同右        │一五之一│  溜  │０  │三七│四０    │七二００分│
│    │            │        │      │    │    │        │之八０    │
├──┼──────┼────┼───┼──┼──┼────┼─────┤
│三  │同右        │一五之二│  溜  │０  │八０│０三    │同右      │
├──┼──────┼────┼───┼──┼──┼────┼─────┤
│四  │同右        │一五之一│  溜  │０  │七一│０六    │同右　　　│
│    │            │二      │      │    │    │        │          │
├──┼──────┼────┼───┼──┼──┼────┼─────┤
│五  │同右        │三０    │  旱  │０  │四二│二三    │一二之一　│
├──┼──────┼────┼───┼──┼──┼────┼─────┤
│六  │同右        │三０之四│  旱  │０  │０一│七一    │一二分之一│
├──┼──────┼────┼───┼──┼──┼────┼─────┤
│七  │同右        │四五    │  田  │０  │０  │九七    │全部      │
├──┼──────┼────┼───┼──┼──┼────┼─────┤
│八  │同右        │四五之二│  田  │０  │０二│六四    │同右   　 │
├──┼──────┼────┼───┼──┼──┼────┼─────┤
│九  │同右        │四五之三│  田  │０  │０三│四一    │同右      │
├──┼──────┼────┼───┼──┼──┼────┼─────┤
│十  │同右        │四五之四│  田　│０　│０　│０三  　│同右      │
├──┼──────┼────┼───┼──┼──┼────┼─────┤
│十一│同右        │四六    │  田  │０  │０  │五七    │同右      │
├──┼──────┼────┼───┼──┼──┼────┼─────┤
│十二│同右        │四六之二│  田  │０  │０五│五０    │同右      │
├──┼──────┼────┼───┼──┼──┼────┼─────┤
│十三│同右        │四六之三│  田  │０  │０六│七四    │同右      │
├──┼──────┼────┼───┼──┼──┼────┼─────┤
│十四│同右        │四六之四│  田  │０  │０三│０六    │同右      │
├──┼──────┼────┼───┼──┼──┼────┼─────┤
│十五│同右        │八０    │  溜  │０　│四九│八三  　│七二００分│
│    │            │        │      │    │    │        │八０      │
├──┼──────┼────┼───┼──┼──┼────┼─────┤
│十六│同右        │一一四之│  溜  │０  │二０│七四    │七二００分│
│    │            │一九    │      │    │    │        │之二０    │
├──┼──────┼────┼───┼──┼──┼────┼─────┤
│十七│同右        │一八一之│  田  │０  │０二│二三    │二分之一  │
│    │            │三      │      │    │    │        │          │
├──┼──────┼────┼───┼──┼──┼────┼─────┤
│十八│同右        │三四九之│  田  │０  │０八│四二    │二分之一  │
│    │            │二      │      │    │    │        │          │
├──┼──────┼────┼───┼──┼──┼────┼─────┤
│十九│同右        │三五一之│  田  │０  │一九│七九    │全部      │
│    │            │四      │      │    │    │        │          │
├──┼──────┼────┼───┼──┼──┼────┼─────┤
│二十│同右        │三五五  │  田  │０  │一二│七一    │全部      │
├──┼──────┼────┼───┼──┼──┼────┼─────┤
│二一│同右        │三五九之│  田  │０  │０一│九一    │二分之一  │
│    │            │三      │      │    │    │        │          │
├──┼──────┼────┼───┼──┼──┼────┼─────┤
│二二│同右        │三五九之│  田  │０  │０  │六八    │二分之之一│
│    │            │五      │      │    │    │        │          │
├──┼──────┼────┼───┼──┼──┼────┼─────┤
│二三│同右        │三六一之│  旱  │０  │０四│九五    │二分之一  │
│    │            │一      │      │    │    │        │          │
├──┼──────┼────┼───┼──┼──┼────┼─────┤
│二四│同右        │三六一之│  田  │０  │０二│一八    │同右      │
│    │            │三      │      │    │    │        │          │
├──┼──────┼────┼───┼──┼──┼────┼─────┤
│二五│同右        │三六三  │  旱  │一  │三三│五二    │同右      │
├──┼──────┼────┼───┼──┼──┼────┼─────┤
│二六│同右        │三七０  │  林  │０  │二四│二六    │同右      │
├──┼──────┼────┼───┼──┼──┼────┼─────┤
│二七│同右        │三七０之│  林  │０  │０五│七四    │同右      │
│    │            │二      │      │    │    │        │          │
├──┼──────┼────┼───┼──┼──┼────┼─────┤
│二八│同右        │四一０  │  溜  │０  │一一│０一    │一二分之一│
├──┼──────┼────┼───┼──┼──┼────┼─────┤
│二九│龜山鄉南崁頂│一      │  旱  │０  │三二│三０    │二分之一  │
│    │員林坑      │        │      │    │    │        │          │
├──┼──────┼────┼───┼──┼──┼────┼─────┤
│三十│同右        │四五    │  林  │一  │五一│五六    │全部      │
├──┼──────┼────┼───┼──┼──┼────┼─────┤
│三一│龜山鄉南崁頂│三九九  │  旱  │０　│七四│０  　　│同右      │
│    │陳厝坑      │        │      │    │    │        │          │
├──┼──────┼────┼───┼──┼──┼────┼─────┤
│三二│同右        │三九九之│  旱  │０  │一三│一０    │同右      │
│    │            │二      │      │    │    │        │          │
├──┼──────┼────┼───┼──┼──┼────┼─────┤
│三三│同右        │三九九之│  旱  │０  │０一│四０    │同右      │
│    │            │三      │      │    │    │        │          │
├──┼──────┼────┼───┼──┼──┼────┼─────┤
│三四│龜山鄉坪頂苦│一七八  │  旱  │０  │七六│六三    │二分之一  │
│    │苓林　　    │        │      │    │    │        │          │
├──┼──────┼────┼───┼──┼──┼────┼─────┤
│三五│同右        │一七八之│  旱　│０  │０九│四０    │同右      │
│    │            │一      │      │    │    │        │          │
├──┼──────┼────┼───┼──┼──┼────┼─────┤
│三六│龜山鄉坪頂下│一七    │  旱  │０  │六六│四０    │四分之一  │
│    │湖段        │        │      │    │    │        │          │
├──┼──────┼────┼───┼──┼──┼────┼─────┤
│三七│龜山鄉南崁頂│四五之一│  林　│０  │四二│三二    │全部      │
│    │員林坑      │        │      │    │    │        │          │
├──┼──────┼────┼───┼──┼──┼────┼─────┤
│三八│同右        │四五之四│  林  │０  │０二│五七    │同右      │
├──┼──────┼────┼───┼──┼──┼────┼─────┤
│三九│同右        │四五之五│  林  │０  │０  │七二    │同右      │
├──┼──────┼────┼───┼──┼──┼────┼─────┤
│四十│同右        │四五之七│  林  │０  │０  │一六    │同右      │
├──┼──────┼────┼───┼──┼──┼────┼─────┤
│四一│同右 　     │四六    │  林  │０  │五六│九七    │同右      │
├──┼──────┼────┼───┼──┼──┼────┼─────┤
│四二│同右        │四六之二│  林  │０  │０  │三五    │同右      │
├──┼──────┼────┼───┼──┼──┼────┼─────┤
│四三│同右        │四六之四│  旱  │０  │二四│五八    │同右      │
├──┼──────┼────┼───┼──┼──┼────┼─────┤
│四四│同右        │四六之五│  建  │０  │０二│九三    │同右      │
└──┴──────┴────┴───┴──┴──┴────┴─────┘
附表四
┌──┬──────┬────┬───┬──────────┬─────┐
│編號│　土地座落　│ 地　號 │地 目 │　面　　　　積      │權利範圍  │
│    │            │        │      ├──┬──┬────┤          │
│    │            │        │      │公頃│公畝│平方公尺│          │
├──┼──────┼────┼───┼──┼──┼────┼─────┤
│一  │龜山鄉坪頂大│四五之一│  田  │０  │０　│五三  　│全部      │
│    │湖段        │        │      │    │    │        │          │
├──┼──────┼────┼───┼──┼──┼────┼─────┤
│二  │同右        │四六之一│  田  │０  │０二│０三    │同右      │
├──┼──────┼────┼───┼──┼──┼────┼─────┤
│三  │同右        │九一    │  雜  │０  │０四│ 九三   │同右      │
├──┼──────┼────┼───┼──┼──┼────┼─────┤
│四  │同右        │九一之一│  雜  │０  │０一│七七    │七二０分之│
│    │            │        │      │    │    │        │五        │
├──┼──────┼────┼───┼──┼──┼────┼─────┤
│五  │同右        │九一之二│  雜  │０  │０  │０四    │七二０分之│
│    │            │        │      │    │    │        │四一      │
├──┼──────┼────┼───┼──┼──┼────┼─────┤
│六  │同右        │一七三  │  建  │０  │二四│０五    │一四四０分│
│    │            │        │      │    │    │        │之一九    │
├──┼──────┼────┼───┼──┼──┼────┼─────┤
│七  │同右        │一七八之│  建  │０  │０  │六九    │二分之一  │
│    │            │二      │      │    │    │        │          │
├──┼──────┼────┼───┼──┼──┼────┼─────┤
│八  │同右        │三三四  │  建  │０  │０  │三七    │全部      │
├──┼──────┼────┼───┼──┼──┼────┼─────┤
│九  │同右        │三三四之│  建  │０  │０一│三五    │全部      │
│    │            │二      │      │    │    │        │          │
├──┼──────┼────┼───┼──┼──┼────┼─────┤
│十  │同右        │三三四之│  建  │０  │０  │二一    │全部      │
│    │            │三      │      │    │    │        │          │
├──┼──────┼────┼───┼──┼──┼────┼─────┤
│十一│同右        │三三四之│  建  │０  │０  │四九    │全部      │
│    │            │五      │      │    │    │        │          │
├──┼──────┼────┼───┼──┼──┼────┼─────┤
│十二│同右        │三三四之│  建  │０  │０  │０二    │全部      │
│    │            │六      │      │    │    │        │          │
├──┼──────┼────┼───┼──┼──┼────┼─────┤
│十三│同右        │三三五  │  建  │０  │０  │三六    │全部      │
├──┼──────┼────┼───┼──┼──┼────┼─────┤
│十四│同右        │三三五之│  建　│０  │０  │九四    │全部      │
│    │            │一      │      │    │    │        │          │
├──┼──────┼────┼───┼──┼──┼────┼─────┤
│十五│同右        │三三五之│  建  │０  │０  │一八    │全部      │
│    │            │二      │      │    │    │        │          │
├──┼──────┼────┼───┼──┼──┼────┼─────┤
│十六│同右        │三三五之│  建  │０  │０  │四八    │全部      │
│    │            │三      │      │    │    │        │          │
├──┼──────┼────┼───┼──┼──┼────┼─────┤
│十七│同右        │三三五之│  建  │０  │０  │０三    │全部      │
│    │            │四      │      │    │    │        │          │
├──┼──────┼────┼───┼──┼──┼────┼─────┤
│十八│龜山鄉南崁頂│四六之三│  建  │０  │一三│三二    │全部      │
│    │員林坑      │        │      │    │    │        │          │
├──┼──────┼────┼───┼──┼──┼────┼─────┤
│十九│龜山鄉○○段│二五二  │  溜  │０  │六０│三九    │七二００分│
│    │            │        │      │    │    │        │之八０    │
├──┼──────┼────┼───┼──┼──┼────┼─────┤
│二十│同右        │二五五  │  溜  │０  │０三│八二    │七二００分│
│    │            │        │      │    │    │        │之八０    │
└──┴──────┴────┴───┴──┴──┴────┴─────┘
附表五
┌──┬──────┬────┬───┬──────────┬─────┐
│編號│　土地座落　│ 地　號 │地 目 │　面　　　　積      │權利範圍  │
│    │            │        │      ├──┬──┬────┤          │
│    │            │        │      │公頃│公畝│平方公尺│          │
├──┼──────┼────┼───┼──┼──┼────┼─────┤
│一  │龜山鄉坪頂大│八０之一│　溜　│０  │０五│五二    │七二００分│
│    │湖段        │        │      │    │    │        │之八０    │
├──┼──────┼────┼───┼──┼──┼────┼─────┤
│二  │同右        │八０之二│  溜  │０  │０  │一一    │七二００分│
│    │            │        │      │    │    │        │之八０    │
├──┼──────┼────┼───┼──┼──┼────┼─────┤
│三  │同右        │八０之三│  溜  │０  │０  │六五    │七二００分│
│    │            │        │      │    │    │        │之八０    │
├──┼──────┼────┼───┼──┼──┼────┼─────┤
│四  │同右        │一八一之│  田  │０  │０八│六三    │二分之一  │
│    │            │一      │      │    │    │        │          │
├──┼──────┼────┼───┼──┼──┼────┼─────┤
│五  │同右        │一八一之│  建  │０  │０二│九六　　│二分之一  │
│    │            │二      │      │    │    │        │          │
├──┼──────┼────┼───┼──┼──┼────┼─────┤
│六  │同右        │一九六　│  建  │０  │０二│０四　  │一四四０分│
│    │            │        │      │    │    │        │一九      │
├──┼──────┼────┼───┼──┼──┼────┼─────┤
│七  │同右        │三０六　│　旱  │０  │０九│九二    │全部　　  │
├──┼──────┼────┼───┼──┼──┼────┼─────┤
│八  │同右        │三０六之│  旱  │０  │０二│三九    │同右　　  │
│    │            │一      │      │    │    │        │          │
├──┼──────┼────┼───┼──┼──┼────┼─────┤
│九  │同右        │三０六之│  旱  │０  │０  │二０    │同右      │
│    │            │二      │      │    │    │        │          │
├──┼──────┼────┼───┼──┼──┼────┼─────┤
│十  │同右        │三五一  │　田  │０  │０二│二四    │同右      │
├──┼──────┼────┼───┼──┼──┼────┼─────┤
│十一│同右        │三五一之│  田  │０  │０二│四七    │同右      │
│    │            │一      │      │    │    │        │          │
├──┼──────┼────┼───┼──┼──┼────┼─────┤
│十二│同右　　    │三五一之│  田　│０　│０  │一六    │同右      │
│    │            │二      │      │    │    │        │          │
├──┼──────┼────┼───┼──┼──┼────┼─────┤
│十三│同右        │三五一之│  田  │０  │０五│八０    │同右      │
│    │            │三      │      │    │    │        │          │
├──┼──────┼────┼───┼──┼──┼────┼─────┤
│十四│龜山鄉坪頂下│五之一０│  旱  │０  │０二│九六    │同右      │
│    │湖段        │        │      │    │    │        │          │
├──┼──────┼────┼───┼──┼──┼────┼─────┤
│十五│同右        │五之六三│  旱  │０  │０  │０六    │同右      │
├──┼──────┼────┼───┼──┼──┼────┼─────┤
│十六│同右        │五之六四│  旱  │０  │０  │０四    │同右      │
├──┼──────┼────┼───┼──┼──┼────┼─────┤
│十七│同右        │五之六五│  旱  │０  │０  │０四    │同右      │
├──┼──────┼────┼───┼──┼──┼────┼─────┤
│十八│同右        │五之六六│  旱  │０  │０  │０四    │同右      │
├──┼──────┼────┼───┼──┼──┼────┼─────┤
│十九│同右        │五之七０│  旱  │０  │０  │０二    │同右      │
├──┼──────┼────┼───┼──┼──┼────┼─────┤
│二十│同右        │五之九七│  旱  │０  │０一│七六    │同右      │
├──┼──────┼────┼───┼──┼──┼────┼─────┤
│二一│同右        │五之九六│  旱　│０  │０  │七五    │同右      │
└──┴──────┴────┴───┴──┴──┴────┴─────┘
附表六
┌──┬──────┬────┬───┬──────────┬─────┐
│編號│　土地座落　│ 地　號 │地 目 │　面　　　　積      │權利範圍  │
│    │            │        │      ├──┬──┬────┤          │
│    │            │        │      │公頃│公畝│平方公尺│          │
├──┼──────┼────┼───┼──┼──┼────┼─────┤
│一  │龜山鄉坪頂大│一五    │　溜  │０  │一二│０六    │七二００分│
│    │湖段        │        │      │    │    │        │之二０    │
├──┼──────┼────┼───┼──┼──┼────┼─────┤
│二  │同右        │一五之一│  溜　│０  │三七│四０    │七二００分│
│    │            │        │      │    │    │        │之八０    │
├──┼──────┼────┼───┼──┼──┼────┼─────┤
│三  │同右        │一五之二│  溜  │０  │八０│０三    │七二００分│
│    │            │        │      │    │    │        │ 之八０   │
├──┼──────┼────┼───┼──┼──┼────┼─────┤
│四  │同右        │一五之一│  溜　│０  │七一│０六    │七二００分│
│    │            │二      │      │    │    │        │之八０ 　 │
├──┼──────┼────┼───┼──┼──┼────┼─────┤
│五  │同右        │三０    │  溜  │０  │四二│二三    │十二分之一│
├──┼──────┼────┼───┼──┼──┼────┼─────┤
│六  │同右        │四五之三│  溜  │０  │０三│四一    │全部      │
├──┼──────┼────┼───┼──┼──┼────┼─────┤
│七  │同右        │四六之三│  溜  │０  │０六│七四    │同右      │
└──┴──────┴────┴───┴──┴──┴────┴─────┘
附表七
┌──┬───────────┬───┬──────────┬─────┐
│編號│　土地座落　│ 地　號 │地 目 │　面　　　　積      │權利範圍  │
│    │            │        │      ├──┬──┬────┤          │
│    │            │        │      │公頃│公畝│平方公尺│          │
├──┼──────┼────┼───┼──┼──┼────┼─────┤
│一  │龜山鄉坪頂大│四五    │  田  │０  │０  │九七    │全部      │
│    │湖段        │        │      │  　│    │        │          │
├──┼──────┼────┼───┼──┼──┼────┼─────┤
│二  │同右        │四五之二│  田  │０  │０二│六四    │同右      │
├──┼──────┼────┼───┼──┼──┼────┼─────┤
│三  │同右        │四五之四│  田  │０  │０  │０三    │同右      │
├──┼──────┼────┼───┼──┼──┼────┼─────┤
│四  │同右        │四六    │  田  │０  │０  │五七    │同右      │
├──┼──────┼────┼───┼──┼──┼────┼─────┤
│五  │同右        │四六之二│  田  │０  │０五│五０    │同右      │
├──┼──────┼────┼───┼──┼──┼────┼─────┤
│六  │同右        │四六之四│  田　│０  │０三│０六    │同右      │
├──┼──────┼────┼───┼──┼──┼────┼─────┤
│七  │同右        │三五一之│　田  │０  │一九│九七    │同右      │
│    │            │四      │      │    │    │        │          │
├──┼──────┼────┼───┼──┼──┼────┼─────┤
│八  │同右        │三五五  │  田  │０  │一二│七一    │同右      │
├──┼──────┼────┼───┼──┼──┼────┼─────┤
│九  │同右        │一八一之│  田  │０  │０二│二三    │二分之一  │
│    │            │三      │      │    │    │        │          │
├──┼──────┼────┼───┼──┼──┼────┼─────┤
│十  │同右        │三四九之│　田  │０  │０八│四二    │同右      │
│    │            │二      │      │    │    │        │          │
├──┼──────┼────┼───┼──┼──┼────┼─────┤
│十一│同右        │三五九之│  田　│０  │０一│九一    │同右      │
│    │            │三      │      │    │    │        │          │
├──┼──────┼────┼───┼──┼──┼────┼─────┤
│十二│同右        │三五九之│  田  │０  │０  │六八    │同右      │
│    │            │五      │      │    │    │        │          │
├──┼──────┼────┼───┼──┼──┼────┼─────┤
│十三│同右        │三六一之│  旱  │０  │０二│一八　  │同右      │
│    │            │三      │      │    │    │        │          │
├──┼──────┼────┼───┼──┼──┼────┼─────┤
│十四│同右        │三六一之│  旱  │０  │０四│九五    │同右      │
│    │            │一      │      │    │    │        │          │
├──┼──────┼────┼───┼──┼──┼────┼─────┤
│十五│同右        │三六三  │  旱  │一  │三三│五二    │同右      │
├──┼──────┼────┼───┼──┼──┼────┼─────┤
│十六│龜山鄉坪頂下│一七    │  旱  │０  │六六│四０    │四分之一  │
│    │湖段        │        │      │    │    │        │          │
├──┼──────┼────┼───┼──┼──┼────┼─────┤
│十七│龜山鄉坪頂苦│一七八  │  旱  │０  │七六│六三    │二分之一  │
│    │苓林段      │        │      │    │    │        │          │
├──┼──────┼────┼───┼──┼──┼────┼─────┤
│十八│同右        │一七八之│  旱  │０  │０九│四０    │同右      │
│    │            │一      │      │    │    │        │          │
├──┼──────┼────┼───┼──┼──┼────┼─────┤
│十九│龜山鄉南崁頂│三九九  │  旱  │０  │七四│０      │全部      │
│    │陳厝坑小段  │        │      │    │    │        │          │
├──┼──────┼────┼───┼──┼──┼────┼─────┤
│二十│同右        │三九九之│  旱  │０  │一一│一０    │同右      │
│    │            │二      │      │    │    │        │          │
├──┼──────┼────┼───┼──┼──┼────┼─────┤
│二一│同右        │三九九之│　旱  │０  │０三│四０    │同右      │
│    │            │三      │      │    │    │        │          │
├──┼──────┼────┼───┼──┼──┼────┼─────┤
│二二│龜山鄉南崁頂│一      │  旱  │０  │三二│三０    │二分之一  │
│    │員林坑小段　│        │      │    │    │        │          │
├──┼──────┼────┼───┼──┼──┼────┼─────┤
│二三│同右        │四六    │  旱  │０  │五六│九七    │全部      │
├──┼──────┼────┼───┼──┼──┼────┼─────┤
│二四│同右        │四六之二│  旱  │０  │０  │三五    │同右      │
├──┼──────┼────┼───┼──┼──┼────┼─────┤
│二五│同右        │四六之四│  旱  │０  │二四│五八    │同右      │
├──┼──────┼────┼───┼──┼──┼────┼─────┤
│二六│同右        │四五    │　林  │一  │五一│五六    │同右      │
├──┼──────┼────┼───┼──┼──┼────┼─────┤
│二七│同右        │四五之一│  林  │０  │四二│三二    │同右      │
├──┼──────┼────┼───┼──┼──┼────┼─────┤
│二八│同右        │四五之四│  林  │０  │０二│五七    │同右      │
├──┼──────┼────┼───┼──┼──┼────┼─────┤
│二九│同右        │四五之五│　林  │０  │０  │七二    │同右      │
├──┼──────┼────┼───┼──┼──┼────┼─────┤
│三十│同右        │四五之七│  林  │０  │０  │一六    │同右      │
├──┼──────┼────┼───┼──┼──┼────┼─────┤
│三一│龜山鄉坪頂大│三七０  │  林  │０  │二四│二六    │同右      │
│    │湖段        │        │      │    │    │        │          │
├──┼──────┼────┼───┼──┼──┼────┼─────┤
│三二│同右        │三七０之│  林  │０  │０五│七四    │同右      │
│    │            │二      │      │    │    │        │          │
├──┼──────┼────┼───┼──┼──┼────┼─────┤
│三三│同右        │八０    │  溜  │０  │四九│八三    │七二００分│
│    │            │        │      │    │    │        │ 之八０   │
├──┼──────┼────┼───┼──┼──┼────┼─────┤
│三四│同右        │一一四之│  溜  │０  │二０│七四    │七二００分│
│    │            │一九    │      │    │    │        │之二０    │
├──┼──────┼────┼───┼──┼──┼────┼─────┤
│三五│同右        │四一０  │  溜  │０  │一一│０一    │十二分之一│
├──┼──────┼────┼───┼──┼──┼────┼─────┤
│三六│龜山鄉南崁頂│四六之五│  建  │０  │０二│九三    │全部      │
│    │員林坑      │        │      │    │    │        │          │
└──┴──────┴────┴───┴──┴──┴────┴─────┘
附表八
┌──┬───────────┬───┬──────────┬─────┐
│編號│　土地座落　│ 地　號 │地 目 │　面　　　　積      │權利範圍  │
│    │            │        │      ├──┬──┬────┤          │
│    │            │        │      │公頃│公畝│平方公尺│          │
├──┼──────┼────┼───┼──┼──┼────┼─────┤
│一  │蘆竹鄉○○段│三三二之│  水  │０  │０二│四二    │二四分之二│
│    │            │一      │      │    │    │        │          │
├──┼──────┼────┼───┼──┼──┼────┼─────┤
│二  │同右        │三六九之│  水  │０  │０六│０六　　│九六分之三│
│    │            │二      │      │    │    │        │          │
├──┼──────┼────┼───┼──┼──┼────┼─────┤
│三  │同右        │三七０之│  水  │０  │０  │四八    │十二分之三│
│    │            │二      │      │    │    │        │          │
├──┼──────┼────┼───┼──┼──┼────┼─────┤
│四  │同右        │三七０之│  水  │０  │０一│六０    │同右      │
│    │            │六      │      │    │    │        │          │
├──┼──────┼────┼───┼──┼──┼────┼─────┤
│五  │同右        │三七０之│  原  │０  │０  │一九    │同右      │
│    │            │七      │      │    │    │        │          │
├──┼──────┼────┼───┼──┼──┼────┼─────┤
│六  │同右        │三七五之│  水  │０  │０  │九七    │四八分之三│
│    │            │三      │      │    │    │        │          │
├──┼──────┼────┼───┼──┼──┼────┼─────┤
│七  │同右        │三七六之│  水  │０  │０  │八九    │二四分之一│
│    │            │二      │      │    │    │        │          │
└──┴──────┴────┴───┴──┴──┴────┴─────┘
